【裁判字號】    86,訴,1765
【裁判日期】    890502
【裁判案由】    違反麻醉藥品管理條例等
【裁判全文】
臺灣桃園地方法院刑事判決              八十六年度訴字第一七六五號
      公訴人    臺灣桃園地方法院檢察署檢察官
      被  告    乙○○
右列被告因違反麻醉藥品管理條例等案件，經檢察官提起公訴及移送併辦（起訴案號
：八十六年度偵字第一四二二二號；併辦案號：臺灣臺中地方法院檢察署八十七年偵
字第二七五一號、偵字第五三三五號、八十八年偵字第六二三七號；臺灣新竹地方法
院檢察署八十七年偵字第一ＯＯ二號、第一六七二號、六ＯＯ一號），本院判決如左
：
        主  文
乙○○連續施用第二級毒品、累犯，免刑。扣案之安非他命（含袋重零點參參公克）
沒收銷燬之；又連續竊盜，累犯，處有期徒刑壹年肆月。
        事  實
一、乙○○曾因違反麻醉藥品管理條例案件，經臺灣新竹地方法院判處有期徒刑四月
    ，於八十一年九月一日執行完畢；又因違反藥事法等案件，經臺灣新竹地方法院
    判處有期徒刑一年確定，於八十三年五月二十日執行完畢，仍不知悔改，（一）
    、竟基於概括犯意，自八十六年五月間起至八十七年二月十二日止，連續在新竹
    市各不特定之地點等處施用第二級毒品安非他命，先後於八十六年十月二十五日
    十五時三十分許，在新竹市○○○街二十二巷六弄二十八號星河賓館Ｏ八五室；
    八十七年一月二十七日凌晨三時許，在彰化縣沙鹿鎮○○路一二五號前（並扣得
    其所有安非他命二包，含袋重零點三三公克）；八十七年二月十二日在新竹市北
    區舊社五十六號；八十八年二月一日，在新竹市○○路○段三一五巷十二弄九號
    等處分別為警查獲。（二）又另基於意圖為自己不法之所有之概括犯意，連續於
    附表所示之時地竊取附表所示之人之物，嗣分別於附表所示之時地，先後為警查
    獲。
二、案經桃園警察局楊梅分局移請臺灣桃園地方法院檢察署檢察官偵查起訴暨臺中縣
    警察局清水分局、豐原分局分別報告台灣臺中地方法院檢察署檢察官及台北市政
    府警察局北投分局、新竹市警察局第二分局分別移送及報告台灣新竹地方法院檢
    察署檢察官移請併辦，嗣乙○○經法院裁定送觀察、勒戒後，已無繼續施用毒品
    傾向。
        理  由
一、右開施用毒品安非他命之事實，業經被告乙○○自白不諱，且有第二級毒品零點
    三三公克扣案、暨桃園縣衛生局及臺北市立療養院出具之尿液檢驗報告附卷可稽
    ，被告此部分犯行，可以認定。至竊盜部分被告除坦承附表編號五之竊盜犯行外
    ，惟否認其餘部分竊盜犯行云云。惟查：右揭附表所列之竊盜事實，分據被害人
    沈淑華、黃猛原、徐國池、戴素玲及蘇水科於警訊時指訴綦詳，並有車輛竊盜、
    車牌失竊個別查詢報表、贓物領據附卷可稽。又查：附表編號一、二之竊盜事實
    ，被告一度於本院調查期日時自白不諱。而附表編號三之自小客車，係被告借予
    甲○○使用之情，亦據證人甲○○及顏美鳳於警訊時證述在卷，衡諸被告自承與
    證人毛、顏二人係朋友關係，平日素無怨係，其二人應無設詞誣陷之理，足徵其
    毛、顏二人於警訊時之供證，有其可採信處，故附表二之失竊車輛應係被告借予
    證甲○○一節，應可認定。又附表四之機車係於被告持有中為警查獲乙情，為被
    告所不爭，故綜上各述，被告除於本院調查時一度自白附表編號一、二之犯行外
    ，並參以附表編號三、四不同被害人失竊之車輛或由被告持有或曾由被告持有並
    轉借他人等情以觀，其同時持有多數被害人失竊之物，應非出於巧合，足認附表
    編號一至四之物品亦係被告竊取之事實應可認定，被告空言否認及於事後推翻前
    供，均屬飾詞卸責，洵不足採，事證已明，被告右揭竊盜犯行亦堪認定。
二、被告行為後，毒品危害防制條例已於八十七年五月二十日公布，自同月二十二日
    起施行，以之與行為時之肅清煙毒條例（或麻醉藥品管理條例）相比較結果，以
    裁判時之新法即毒品危害防制條例之規定有利於被告，自應適用該新法。核被告
    所為，係犯毒品危害防制條例第十條第二項之罪，其竊取附表所示之物，係犯刑
    法第三百二十條第一項之竊盜罪。其持有毒品之低度行為為施用之高度行為吸收
    ，不另論罪，先後多次施用毒品及竊盜行為，時間密接、犯罪構成要件相同，顯
    係基於概括犯意為之，為連續犯，應依法加重其法定本刑。公訴人雖未就被告八
    十六年十月二十五日至八十七年二月十二日之施用犯行及附表編號三至五之竊盜
    犯行起訴，惟此部分因與起訴經判決有罪部分具有連續犯之裁判上一罪之關係，
    為起訴效力所及，本院自得併予審理，附此敘明。末查：被告上乙○○因違反麻
    醉藥品管理條例案件，經臺灣新竹地方法院判處有期徒刑四月，於八十一年九月
    一日執行完畢；又因違反藥事法等案件，經臺灣新竹地方法院判處有期徒刑一年
    確定，於八十三年五月二十日執行完畢，有台灣桃園地方法院檢察署刑案資料查
    註紀錄表一紙附卷足憑，刑之執行完畢後，五年內再犯有期徒刑仩之本罪為累
    犯，應依刑法第四十七條規定加重其法定本刑。所犯上開二罪，意思各別，構成
    要件互異，應分別論罪。又被告所犯施用毒品罪部分經本院依職權裁定送觀察勒
    戒後，認無繼續施用毒品之傾向，有臺灣新竹看守所附設勒戒所八十八年二月十
    二日竹所總字第Ｏ２１４號函送之證明書一份附卷可參，應依法為免刑之判決。
    所犯竊盜罪部分爰審酌被告犯罪之動機、目的、手段，犯罪時所受之刺激及其品
    性、生活狀況、智識程度、犯罪所生之損害，及犯罪後前猶多飾卸態度不佳等一
    切情狀，量處如主文所示之刑。
三、扣案之白色結晶體二包（含袋重零點參參公克）被告自承為安非他命，且其據以
    施用結果，尿液確呈甲基安非他命陽性反應，有前揭尿液檢驗報告足稽，足認應
    係第二級毒品安非他命無訛，應依毒品危害防制條例第十八條第一項前段規定沒
    收銷燬之。至其餘扣案物品，被告否認供犯罪用，復查無其他積極事證足認與本
    件犯罪又有關連，爰不為沒收之諭知，附此敘明。
四、臺灣臺中地方法院檢察署八十八年偵字第六二三七號併案意旨略以：被告乙○○
    涉嫌於八十八年三月一日侵入臺中縣大雅鄉○○○路二八八號，竊取姚道富所有
    之大衛杜夫牌洋煙等物云云。惟查：被告曾另行起意於八十七年十二月十八日起
    至八十八年四月二十一日止，連續犯多起竊盜案件，經臺灣新竹地方法院於八十
    八年七月十二日以八十八年易字第三ＯＯ號刑事案件判決有期徒刑二年確定。現
    在臺灣新竹監獄執行中，有該案判決書附卷。是本件併辦意旨所述之竊盜時間任
    既在上開刑事確定案件認定之連續竊盜犯行所期間內，應為該案確定判決效力所
    及，即無從認與本案具有連續犯之裁判上罪關係，本院自不得併予審理，應檢還
    卷證予檢察官另行處理，附此敘明。
據上論斷，應依刑事訴訟法第二百九十九條第一項但書，毒品危害防制條例第十條第
二項、第三十條第二項、第三十五條第三款、第十八條第一項，刑法第十一條前段、
第二條第一項前段、第五十六條、第三百二十條第一項、第四十七條、罰金罰鍰提高
標準條例第一條前段，判決如主文。
本案經檢察官呂理銘到庭執行職務。
中      華      民      國      八十九    年     五       月     二     日
               臺灣桃園地方法院刑事第二庭
                                      法  官  江    義
右正本證明與原本無異。
如不服本判決，應於送達後十日內，向本院提出上訴狀。
                                      書記官  李  劍  龍
中      華      民      國      八十九    年      五      月     五     日


司法院資訊處製作；財團法人民間司法改革基金會備份。
